【裁判字號】    90,交上易,85
【裁判日期】    900110
【裁判案由】    過失傷害
【裁判全文】
臺灣高等法院高雄分院刑事判決                      九十年度交上易字第八五號
    上  訴  人  臺灣屏東地方法院檢察署檢察官
    被      告  乙○○
右上訴人因過失傷害案件，不服臺灣屏東地方法院八十九年度交易字第一七一號中華
民國九十年一月十日第一審判決（起訴案號：臺灣屏東地方法院檢察署八十九年度偵
字第五一三四號），提起上訴，本院判決如左：
      主  文
上訴駁回。
      事實及理由
一、本案經本院審理結果，認第一審判決認事、用法及量刑均無不當，應予維持，並
    引用第一審判決書記載之事實、証据及理由如附件。
二、上訴人即檢察官循告訴人請求所提上訴意略稱「被告為累犯，原審未加重其刑反
    被減刑；被告業經檢察官提起公訴，即非自首；未與被害人和解，原判決量刑過
    輕」等語，經查：
  (一)被告為累犯應依法加重其刑及尚未與被害人達成和解等情，業據原審認定審酌在
    案（見原判決第三頁第二、三行）。
  (二)按犯人在犯罪未發覺前，向該管公務員告知其犯罪，而不逃避接受裁判，即與刑
    法第六十二條規定自首條件相符（最高法院六三年台上字第一一０一號判例意旨
    參照），本件被告報警前，警方尚不知係何人肇事一節，業據證人李乾揮（肇事
    現場處理員警）於本院調查中到庭結證屬實（見本院卷第二九頁），且被告雖經
    檢察官提起公訴，然被告於警訊及檢察官訊問之偵查程序暨原審、本院之審理程
    序，均到庭受訊，並無逃避接受裁判之情，揆諸上開判利意旨，被告應合於自首
    減刑之規定。
  (三)綜上所述，上訴意旨所執前詞，指摘原判決不當，為無理由，應予駁回。
三、按刑法第四十一條於民國九十年一月四日修正，同年月十日經總統公布施行，修
    正刑法第四十一條第一項規定：「犯最重本刑為五年以下有期徒刑以下之刑之罪
    ，而受六個月以下有期徒刑或拘役之宣告，因身體、教育、職業、家庭之關係或
    其他正當事由，執行顯有困難者，得以一元以上三元以下折算一日，易科罰金。
    但確因不執行所宣告之刑，難收矯正之效，或難以維持法秩序者，不在此限。」
    本件被告所犯過失傷害罪，最重本刑為六月以下有期徒刑，在上開條文修正前即
    屬得易科罰金之案件，不因該條文之修正而影響被告得易科罰金之權益及折算標
    準，自無撤銷原判決之必要，附此敘明。
據上論斷，應依刑事訴訟法第三百七十三條、第三百六十八條，判決如主文。
本案經檢察官陳新慶到庭執行職務。
中    華    民    國      九十      年       五       月      三十      日
                              臺灣高等法院高雄分院刑事第六庭
                                  審判長法官  王憲義
                                        法官  陳啟造
                                        法官  張意聰
右正本證明與原本無異。
不得上訴。
                                      書記官  王婉蓉
中    華    民    國      九十      年       六       月      一        日
附錄：本判決論罪科刑法條：
刑法二百八十四條第一項前段
因過失傷害人者，處六月以下有期徒刑、拘役或五百元以下罰金。
                                                                        Ｋ
附件：
臺灣屏東地方法院刑事判決                        八十九年度交易字第一七一號
    公  訴  人  臺灣屏東地方法院檢察署檢察官
    被      告  乙○○  男五十七歲（民國○○○年○月○○日生）
                        住高雄市○○區○地里○○路一二二號
                        身分證統一編號：Ｔ一二七四二六八號
右列被告因過失傷害案件，經檢察官提起公訴（八十九年度偵字第五一三四號），本
院判決如左：
    主  文
乙○○因過失傷害人，累犯，處拘役參拾日，如易科罰金，以佰元折算壹日。
    事  實
一、乙○○前於民國八十三年六月間，因貪污治罪條例案件，經臺灣高等法院高雄分
    院判處有期徒刑一年六月確定，甫於八十六年二月二十二日執行完畢。其於八十
    九年四月二十九日上午十一時許，駕駛車牌ＹＷ--四六三八號自小客車沿屏東市
    ○○路自西北往東南方向行駛，駛至凌雲路與光武路無號誌之交叉路口時，本應
    注意轉彎車應暫停讓直行車先行；左轉彎時並應駛至交岔路口中心處左轉，不得
    佔用來車道搶先左轉。而依當時情形，又無不能注意之情事，竟疏於注意及此，
    未讓沿光武路自北向南直行，由林海燕所騎乘車號ＷＬＪ--三三０號之機車先行
    ，且占用來車道搶先左轉，致其駕駛之自小客車右車頭撞及林海燕所騎乘之機車
    右中側，林海燕因而人車倒地受有左肩右髖及左足挫擦傷。乙○○於肇事後即報
    警處理，於偵查機關發覺其犯罪前自首並接受裁判。
二、案經林海燕之夫甲○○訴由屏東縣警察局屏東分局報告臺灣屏東地方法院檢察署
    檢察官偵查起訴。
    理  由
一、右揭事實，業據被告乙○○供承不諱，核與告訴人即被害人林海燕之夫甲○○指
    訴之情節相符，復有道路交通事故調查報告表暨所附事故現場圖及車損相片三幀
    在卷可佐。被害人因本件車禍受有傷害之事實，並有診斷證明書一紙在卷可證。
二、按汽車行駛至交岔路口，轉彎車應暫停讓直行車先行；左轉彎時並不得占用來車
    道搶先左轉。道路交通安全規則第一百零二條第一項第二款、第四款分別定有明
    文。被告於右揭時地駕車本應注意上開規定，且依當時情形，又無不能注意之情
    形，竟仍疏於注意，未讓直行之被害人先行，而占用來車道左轉肇事，致被害人
    受傷，其有過失，已經明顯。本件經送鑑定亦同此認定，有台灣省高屏澎區車輛
    行車事故鑑定委員會八十九年十月二十七日高屏澎鑑字第八九一五四九號函可參
    。而被害人因本件車禍所受之傷害，與被告之過失行為間並有相當因果關係。事
    證明確，被告過失傷害之犯行已堪認定。
三、核被告所為，係犯刑法第二百八十四條第一項前段之普通過失傷害罪。被告於肇
    事後未為偵查機關發覺其犯罪前，報警處理自首並接受裁判一節，業據被告供承
    在卷，核與附卷道路交通事故調查報告表報案人欄之記載相符，應依自首之規定
    ，減輕其刑。又被告前因貪污治罪條例案件，經臺灣高等法院高雄分院判處有期
    徒刑一年六月確定，甫於八十六年六月十二日執行完畢，有台灣屏東地方法院檢
    察署刑案資料查註紀錄表乙紙在卷可按，其於五年內再犯有期徒刑以上刑之本罪
    ，為累犯，應依法加重其刑。審酌被告前開過失之程度，因告訴人未能提出相關
    支出單據始未達成和解及被害人受傷情形尚非嚴重等一切情狀，爰量處如主文所
    示之刑，並諭知易科罰金之折算標準。
據上論斷，應依刑事訴訟法第二百九十九條第一項前段，刑法二百八十四條第一項前
段、第四十七條、第四十一條、第六十二條前段，罰金罰鍰提高標準條例第一條前段
、第二條，判決如主文。
本案經檢察官莊啟勝到庭執行職務。
中      華      民      國      九十     年      一     月      十      日
                                      臺灣屏東地方法院刑事第二庭
                                                 法  官  林昌義
右正本證明與原本無異。
對於本判決如有不服應於收受送達後十日內向本院提出上訴書狀上訴於台灣高等法院
高雄分院並按他造當事人之人數附具繕本。
                                                 書記官  丁廣飛
中      華      民      國      九十     年      一     月      十      日
附錄本判決論罪之法條：
刑法二百八十七條第一項前段
因過失傷害人者，處六月以下有期徒刑、拘役或五百元以下罰金。


司法院資訊處製作；財團法人民間司法改革基金會備份。
